【裁判字號】    97,抗,1297
【裁判日期】    971031
【裁判案由】    確定執行費用額
【裁判全文】
臺灣高等法院民事裁定                  97年度抗字第1297號
    抗  告  人  甲○○
                            7.
                丙○○
                乙○○
上列抗告人因與丁○○間確定執行費用額事件，對於中華民國97
年6月6日臺灣新竹地方法院97年度執聲字第1372號裁定提起抗告
，本院裁定如下：
    主  文
抗告駁回。
抗告程序費用新台幣壹仟元由抗告人負擔。
    理  由
一、本件相對人丁○○聲請意旨略以：伊以原法院民事庭94年度
    訴字第522號判決之假執行宣告為執行名義，聲請對抗告人
    等3人之被繼承人吳添福及抗告人乙○○為拆屋還地之強制
    執行，經原法院以95年度執字第1606號強制執行事件受理，
    業已執行完畢，伊已支出執行費新台幣（下同）10,931元、
    警員警員旅費500元、地政事務所測量費5,000元、弘揚企業
    社拆除費12,000元及寶順貨運有限公司搬運費25,000元，合
    計41,431元，爰聲請確定執行費用等語，並提出執行費、警
    員旅費及測量費收據各1紙、及弘揚企業社與寶順貨運有限
    公司所簽之發票及工程明細各2紙為證。原法院審酌強制執
    行之面積、執行困難度等情，認相對人所支出之前開費用，
    均屬必要，核定抗告人應負擔之執行費用為41,413元。
二、抗告意旨則以：原法院於95年9月26日執行拆除系爭騎樓20.
    34平方公尺（約6坪）約1小時拆除及載運完畢，惟相對人竟
    與第三人弘揚企業社及寶順貨運有限公司勾串，偽造工程明
    細表，記載鏟裝機工作時間為12小時，卡車運費以13小時計
    ，單價均為1,000元，總價25,000元，顯非實在。又強制執
    行標的原供相對人全家居住，因積欠債務經原法院公告拍賣
    ，拍賣所定底價為67,924元，相對人及抗告人參與投標之金
    額均為67,924元，相對人起訴請求抗告人拆除時為，亦表明
    訴訟標的價額為67,184元，相對人聲請強制執行時，原法院
    竟以1,366,311元核定執行標的價額，亦有不當等語。
三、惟查：
  (一)本件應拆除之執行標的係坐落新竹市○○段317號土地上建
    號5號、面積20.34平方公尺之騎樓、面積22.98平方公尺之
    石棉瓦天井、面積0.61平方公尺之圍牆，合計43.93平方公
    尺土地上之騎樓、石棉瓦天井、圍牆等地上物，有原法院民
    事庭94年度訴字第522號民事判決、原法院95年5月24日及95
    年9月26日執行筆錄、現場照片等在卷可考。抗告人稱執行
    面積僅為20.34平方公尺之騎樓，已與事實不符。又原法院
    於95年9月26日上午9時40分執行拆除上開地上物時，抗告人
    乙○○到場稱：所拆除系爭建物中之鋼鐵、原木屬有價值之
    物，其要另行僱工帶走，因今天無法聯絡工人，最慢明天搬
    走等語（見原法院95年9月26日執行筆錄），為應抗告人乙
    ○○之要求，相對人所僱請之拆除人員尚須由已拆除之廢棄
    物中，再取出鋼鐵、原木等物，交予抗告人乙○○，並待抗
    告人乙○○僱工將之帶走，除增加拆除人員額外工作內容外
    ，亦使除拆人員因等待清理現場，而增加工作時間。再者，
    相對人拆除前揭地上物確實支出運費13,000元、鏟裝機作業
    費12,000元之事實，有寶順貨運有限公司、弘揚企業社分別
    出具之統一發票、工程明細表附卷可稽。故原法院審酌本件
    拆除、搬運前揭地上物之工作內容、時間、因抗告人乙○○
    之要求而增加之工作及等待清理等一切情狀，認前揭運費、
    鏟裝機作業費等支出均屬合理，應由抗告人負擔，並無不合
    。
  (二)又強制執行法第28條之2第1項規定：「民事強制執行，其執
    行標的金額或價額未滿新台幣五千元者，免徵執行費；新台
    幣五千元以上者，每百元徵收七角，其畸零之數不滿百元者
    ，以百元計算。」另依94年8月5日發布修正之「臺灣高等法
    院民事訴訟、強制執行費用提高徵收額數標準」有關強制執
    行法第28條之2第1項部分，其核定加徵額數為「執行標的金
    額或價額新台幣5,000元以上者，加徵原定額數七分之一」
    ，加徵後，即按執行標的金額或價額每百元徵收八角。再者
    ，依強制執行法第28條之2第5項準用民事訴訟費用有關之規
    定，以拆屋還地之確定終局判決為執行名義，聲請強制執行
    者，其執行費之核定，應以土地之價額為準，至於房屋之價
    額如何，或法院拍賣該土地上房屋時，所定拍賣底價、抗告
    人及相對人所投標之金額如何，均非所問，亦不受相對人提
    起拆屋還地訴訟時，原法院民事庭審核之訴訟標的價額如何
    之影響。查相對人聲請強制執行之土地面積為43.93平方公
    尺，已如前述，以相對人聲請強制執行時（95年1月），公
    告現值每平方公尺31,407元計算，上開應執行標的之價額合
    計1,379,709元（31407×43.93＝1,379,709），依前開規定
    ，應徵執行費11037元（1,379,710×0.008＝11037），原法
    院核定執行標的價額為1,366, 311元，並命抗告人負擔10,9
    31元，對抗告人並無不利，抗告人指摘原裁定此部分不當，
    亦無可取。
三、綜上，原裁定命抗告人負擔執行費用41,431元及依民事訴訟
    法第91條第3項規定，命抗告人加給自原裁定送達翌日起按
    法定利率計算之利息，並無不合，抗告意旨指摘原裁定不當
    ，聲明廢棄，為無理由，應予駁回。
四、據上論結，本件抗告為無理由。爰裁定如主文。
中    華    民    國    97    年    10    月    31    日
                    民事第七庭
                        審判長法  官   鄭三源
                              法  官   邱  琦
                              法  官   呂太郎
正本係照原本作成。
不得再抗告。
中    華    民    國    97    年    11    月    3     日
                              書記官   黃千鶴


司法院資訊處製作；財團法人民間司法改革基金會備份。
